【裁判字號】    97,上訴,163
【裁判日期】    970221
【裁判案由】    違反槍砲彈藥刀械管制條例
【裁判全文】
臺灣高等法院臺南分院刑事判決         97年度上訴字第163號
上  訴  人
即  被  告  甲○○
上列上訴人因違反槍砲彈藥刀械管制條例案件，不服臺灣雲林地
方法院96年度訴緝字第27號中華民國96年12月11日第一審判決（
起訴案號：臺灣雲林地方法院檢察署94年度核退偵字第70號），
提起上訴，本院判決如下：
    主  文
上訴駁回。
    理  由
一、按提起上訴，應以上訴書狀，敘述具體理由，提出於原審法
    院為之，刑事訴訟法第三百五十條第一項、第三百六十一條
    第二項分別定有明文。又第二審上訴書狀，應敘述「具體理
    由」，所稱具體理由，係指須就不服之判決為具體之指摘而
    言，如僅泛稱原判決，認事用法不當或採證違法、判決不公
    等，均非具體理由；又上訴理由之具體與否，係屬第二審法
    院審查範圍，不在法院命補正之列，是上訴書狀如已敘述理
    由，無論其具體與否，即無待補提理由書或命補正，法院辦
    理刑事訴訟案件應行注意事項第一六二條亦有明文。是上訴
    之法律上程式，為應以上訴書狀，就不服之判決為具體指摘
    ，並向原審法院提出，始合乎上訴法律上程式。次按第二審
    法院認為上訴有刑事訴訟法第三百六十二條前段情形者（即
    上訴不合法律上之程式），應以判決駁回之，刑事訴訟法第
    三百六十七條前段亦有明文。
二、本件上訴意旨略以：上訴人即被告甲○○於92年離婚，有兩
    名年幼就讀國中、國小孩子及年邁多病母親須照顧，懇請法
    外開恩等語。然查：(一)本件上訴人雖已敘述上訴理由，但其
    上訴理由，僅泛稱其家庭困境，請本院予以從輕量刑。惟依
    其上訴理由，就原審判決有何違法或不當，並無任何具體指
    摘，自難認被告上訴書狀，已敘述具體理由。(二)又本件原判
    決審酌被告犯後坦承犯行，態度尚佳，且卷內尚乏證據證明
    被告有持前開改造手槍再為其他犯罪，暨被告僅國小畢業，
    智識程度不高及斟酌被告自外購得玩具手槍後，利用家中銼
    刀、針車油、砂輪機及砂布等工具改造槍管，足見被告改造
    手槍之手法專精，且在改造手槍完成後，將之攜出戶外試射
    ，行徑大膽，舉止乖張，被告此一囂張行徑亦為其遭警查獲
    之原因，足見被告所為實對社會治安危害重大，佐以被告經
    原審傳拘無著，發布通緝後始緝獲到案，顯現被告藐視法紀
    之情狀，衡情殊難認為被告有何可憫恕之處，對不宜依被告
    辯護人以其家庭困難請求依刑法第59條之規定酌減等情，已
    詳予論述，是本件原判決對被告所為量刑，依上所述，顯已
    考量被告犯後坦承犯行，並有悔意等情，而原判決對本件從
    輕量處有期徒刑伍年肆月，併科罰金新臺幣拾萬元，顯已予
    被告機會，並從輕發落。茲上訴人即被告上訴意旨，猶就原
    判決已審酌事項，執為上訴理由，而指摘原判決不當，其上
    訴理由，顯非具體，依上所述，應予駁回。爰依刑事訴訟法
    第三百七十二條規定，不經言詞辯論，逕行判決。
據上論斷，應依刑事訴訟法第三百六十七條前段、第三百七十二
條，判決如主文。
中    華    民    國    97    年    2     月    21    日
                  刑事第三庭    審判長法  官    陳義仲
                                      法  官    蘇清水
                                      法  官    宋明蒼
以上正本證明與原本無異。
如不服本判決，應於收受本判決後十日內向本院提出上訴書狀。
其未敘述上訴理由者並得於提起上訴後十日內向本院補提理由書
狀（均須按他造當事人之人數附繕本）「切勿逕送上級法院」。
                                      書記官    翁心欣
中    華    民    國    97    年    2     月    21    日


司法院資訊處製作；財團法人民間司法改革基金會備份。
